臺灣花蓮地方法院刑事判決　　　　　　　 96年度易字第261號
公　訴　人　臺灣花蓮地方法院檢察署檢察官
被　　　告　丁○○
　　　　　　　　　　弄21號
上列被告因毀損等案件，經檢察官提起公訴（96年度調偵緝字第
 1號），被告於準備程序中就被訴事實為有罪之陳述，經本院合
議庭裁定由受命法官獨任進行簡式審判程序，判決如下：
    主  文
丁○○以加害生命、身體之事，恐嚇他人致生危害於安全，累犯
，處拘役貳拾日，減為拘役壹拾日，如易科罰金，以銀元參佰元
即新臺幣玖佰元折算壹日，扣案開山刀壹把沒收。
    事  實
一、丁○○曾因公共危險案件，經臺灣高等法院花蓮分院以92年
    度交上訴字第17號判處有期徒刑 7月確定，於民國93年12月
    25日縮刑期滿執行完畢。詎丁○○仍不知悔改，於95年 6月
    25日凌晨 2時45分許，自花蓮縣花蓮市○○○路搭乘乙○○
    所駕駛之車號641-LK之營業小客車返家，嗣於同日 3時許抵
    達花蓮縣吉安鄉○里○街117巷38弄21號丁○○之住處時，
    丁○○因車資糾紛與乙○○發生爭執，乙○○乃用無線電呼
    叫他人支援，其子丙○○及同事唐佩君聞訊，分別駕駛車號
    763-LK及N2-309之營業小客車到場支援。詎料丁○○見狀竟
    基於恐嚇之犯意，隨即返回其住所取出其所有之開山刀 1把
    後，持刀衝出住所外，作勢朝乙○○及丙○○ 2人揮砍，並
    恫稱：「要砍給你們死」等語，致其 2人心生畏懼，危害乙○○、丙○○生命、身體之安全。嗣經警據報到場而查悉上
    情，並扣得丁○○上開開山刀1把。
二、案經乙○○、丙○○訴由花蓮縣警察局吉安分局報請臺灣花
    蓮地方法院檢察署檢察官偵查起訴。
    理  由
一、上揭犯罪事實，業據被告丁○○於本院訊問時自白不諱，核
    與證人即告訴人乙○○及丙○○於警詢、偵查中之證述及證
    人唐佩君於警詢中之證述情節相符，復有現場照片15張、扣
    案之開山刀 1把可資佐證，故被告自白應與事實相符。本案
    事證明確，被告犯行已堪認定，應依法論科。
二、按行為後法律有變更者，適用行為時之法律，但行為後之法
    律有利於行為人者，適用最有利於行為人之法律，刑法第 2
    條第1項定有明文。查被告行為後，有關刑法第41條第1項前
    段易科罰金折算標準及第47條累犯之規定均有變更，並於94
    年2月2日公布，業於95年7月1日施行，茲就上開法條新舊法
    比較後之結果（均詳如附表），行為後（即新法）之規定均
    未有利於被告（最高法院95年第 8次刑事庭會議決議可資參
    照），故均應適用行為時之法律（即舊法）。核被告所為，
    係犯刑法第 305條之恐嚇危害安全罪。被告一恐嚇行為，同
    時侵害告訴人乙○○、丙○○等 2人之法益，係一行為觸犯
    數罪名，為同種想像競合犯，應依刑法第55條之規定，僅論
    以一罪。查被告曾有如事實欄所載之犯罪前科與執行紀錄，
    此有臺灣高等法院被告前案紀錄表 1份附卷可稽，其於有期
    徒刑執行完畢 5年以內，再犯本件有期徒刑以上之罪，應依
    修正前刑法第47條論以累犯，並加重其刑。爰審酌被告之素
    行不良，僅因細故與告訴人爭執，即持刀為本案恐嚇之犯行
    ，惟衡以被告犯罪後坦承犯行，且事後與告訴人乙○○、丙○○達成和解，告訴人 2人表示不再追訴等情，有花蓮縣吉
    安鄉調解委員會調解筆錄 1份附卷可參，犯後態度尚佳等一
    切情狀，量處如主文所示之宣告刑，並依修正前刑法第41條
    第 1項前段之規定，諭知易科罰金之折算標準。復查本件被
    告犯罪時間在96年 4月24日以前，合於中華民國96年罪犯減
    刑條例第2條第1項第 3款之規定，應減其宣告刑二分之一，
    減刑後易科罰金之折算標準，仍照上開標準定之。至扣案之
    開山刀 1把，為被告所有供其犯本案上開犯行所用，應依刑
    法第38條第1項第2款之規定，一併宣告沒收。
據上論斷，應依刑事訴訟法第299條第 1項前段、第273條之1第1
項，刑法第2條第 1項前段、第305條、第55條、第38條第1項第2
款，修正前刑法第47條、第41條第1 項前段，中華民國96年罪犯
減刑條例第2條第1項第3款、第7條，修正前罰金罰鍰提高標準條
例第2條，現行法規所定貨幣單位折算新臺幣條例第2條，判決如
主文。
本案經檢察官甲○○到庭執行職務。
中　　華　　民　　國　　96　　年　　7 　　月　　24　　日
　　　　　　　　　      臺灣花蓮地方法院刑事第三庭
                                    法　官　張嘉芬
上列正本證明與原本無異。
如對本判決不服，應於送達後10日內，向本院提出上訴狀（應抄
附繕本）告訴人或被害人如對於本判決不服者，應具備理由請求
檢察官上訴，其上訴期間之計算係以檢察官收受判決正本之日期
為準。
                                    書記官
中　　華　　民　　國　　96　　年　　7 　　月　　20　　日
附錄本判決論罪之法律條文：
中華民國刑法第305條：
以加害生命、身體、自由、名譽、財產之事，恐嚇他人致生危害
於安全者，處 2 年以下有期徒刑、拘役或 3 百元以下罰金。
附表：
┌───┬───────┬────────┬──────┐
│比較  │舊刑法於本案適│新刑法於本案適用│依從舊從輕原│
│法條  │用之法律效果  │之法律效果      │則比較結果  │
├───┼───────┼────────┼──────┤
│刑法第│依修正前罰金罰│如易科罰金，以新│本條從舊刑法│
│41條第│鍰提高標準條例│臺幣1,000元、   │較有利於被告│
│1項前 │第2條規定，易 │2,000元或3,000元│            │
│段    │科罰金數額提高│折算1日         │            │
│      │為100倍，如易 │                │            │
│      │科罰金，以銀元│                │            │
│      │300元即新臺幣 │                │            │
│      │900元折算1日  │                │            │
├───┼───────┼────────┼──────┤
│刑法第│受有期徒刑之執│新修正為第47條第│本條依新、舊│
│47條  │行完畢，或受無│1項：受有期徒刑 │法比較被告均│
│      │期徒刑或有期徒│之執行完畢，或受│構成累犯，新│
│      │刑一部之執行而│ 無期徒刑或有期 │法並未較有利│
│      │赦免後，五年以│徒刑一部之執行而│於被告。    │
│      │內再犯有期徒刑│赦免後，五年以內│            │
│      │以上之罪者，為│故意再犯有期徒刑│            │
│      │累犯，加重本刑│以上之罪者，為累│            │
│      │至二分之一。  │犯，加重本刑至二│            │
│      │              │分之一。（即故意│            │
│      │              │犯方論以累犯）  │            │
├───┴───────┴────────┴──────┤
│綜合比較結果：                                        │
│本案無論累犯、易科罰金之規定，新刑法均未較有利於被告，│
│故均應適用行為時即舊刑法。                            │
│                                                      │
└───────────────────────────┘
